# 商品销售收入的确认时点、政府补助

提问人：song2003921 时间：2018-01-18 20:02:44
1 、A公司与客户的购销合同约定：A常年为客户生产专用塑料包装箱，供方负责代办运输，运费由需方承担，按产品图及制造与验收规范要求进行生产和验收；本合同产品为国内产品，附军检合格证。 实务中，生产入库环节即已取得军检合格证，发货时随货交付。运输方式为：从厂区到火车站为汽运，从A公司火车站到客户处为军列。
请问：出厂时能否确认收入？
2 、A公司与客户签订研发合同，为客户研制模具并提供 1000 个样品供试验。合同约定，模具研制需要技术鉴定，样品需要交付。现在，企业已完成模具研发并经过了鉴定，但只交付了 200 个模具，客户可能要剩余的 800 个模具，也可能不要。 请问在什么时点确认收入？
3 、政府补助，申报文件是用于购买设备，但直到补助用完，账上也找不到购买记录或金额小于政府补助， 2.1、是否整笔确认为与资产相关？ 2.2、准则说的同时包含，是指批文或申报文件中同时包含，还是最终结果中同时包含？ 政府补助准则第十条 对于同时包含与资产相关部分和与收益相关部分的政府补助，应当区分不同部分分别进行会计处理；难以区分的，应当整体归类为与收益相关的政府补助。
谢谢！

回答人：chenyiwei
1 、产品验收合格、达到交付条件，只是收入确认的其中一个条件，关键看风险和报酬何时转移。 2 、除非对方明确放弃不再需要后续的 800 个模具，否则对应于该 800 个模具的价款不能确认收入。对于已交付的模具，应根据合同条款判断能否根据交付进度确认收入。 3 、首先请关注补助款超出设备购置款的部分是否可能被要求退回。在排除退回可能性的前提下，还应关注补助范围内的资产购置支出是否均已发生完毕。在此基础上，超出部分可作为与收益相关的政府补助。